pl: Sprzęt sportowy > Rekreacja na świeżym powietrzu > Jeździectwo > Produkty do pielęgnacji koni > Derki i koce dla koni: Derki osuszające i polarowe; Derki siatkowe i przeciw owadom; Podpinki i akcesoria do derek; Derki stajenne; Derki padokowe
zh-TW: 體育用品 > 室外休閒 > 馬術運動 > 馬匹照護用品 > 馬用毯: 散熱與展示馬衣; 防蠅防蟲馬衣; 馬衣內襯與配件; 馬廄保暖馬衣; 戶外馬衣
sl-SI: Športna oprema > Rekreacija na prostem > Jahanje > Nega konj > Odeje in rjuhe za konje: Hladilne odeje in mehka pokrivala; Prekrivala proti muham in poletnemu ekcemu; Podloge in dodatki za konjske odeje; Odeje in rjuhe za konje v konjušnici; Pregrinjala za konje na prostem
es: Equipamiento deportivo > Actividades al aire libre > Equitación > Cuidado de caballos > Mantas y capas para caballos: Mantas secantes y de presentación; Mantas contra moscas y dermatitis estival; Forros y accesorios de mantas para caballos; Mantas y sábanas de establo; Mantas de exterior para caballos
it: Articoli sportivi > Ricreazione outdoor > Equitazione > Cura dei cavalli > Coperte e lenzuola per cavalli: Coperte assudabos e da presentazione; Coperte antimosche e per dermatite estiva; Fodere e accessori per coperte per cavalli; Coperte da box; Coperte da paddock
fr: Équipements sportifs > Loisirs de plein air > Équitation > Articles pour chevaux > Couvertures pour chevaux: Chemises séchantes et de présentation; Couvertures anti-mouches et dermite estivale; Doublures et accessoires de couverture pour cheval; Couvertures d’écurie et chemises; Couvertures d’extérieur pour cheval
pt-PT: Artigos de desporto > Atividades recreativas no exterior > Equestre > Cuidados com cavalos > Lençóis e cobertores para cavalos: Mantas de secagem e apresentação; Mantas contra moscas e dermatite estival; Forros e acessórios de mantas para cavalo; Mantas de estábulo; Mantas de exterior para cavalo
da: Sportsartikler > Friluftsliv > Dressur > Produkter til hestepleje > Hestedækkener og tæpper: Skridt- og fleecedækkener; Flue- og eksemdækkener; Liners og tilbehør til hestedækkener; Stalddækkener; Udedækkener
hu: Sportszerek > Szabadtéri kikapcsolódás > Lovaglás > Lógondozás > Lótakarók és -lepedők: Leszárító- és bemutatótakarók; Légy- és nyári ekcéma elleni takarók; Lótakaró-bélések és kiegészítők; Istállótakarók; Karám- és legelőtakarók
ro-RO: Articole sportive > Recreere în aer liber > Echitație > Îngrijirea cailor > Pături și prelate pentru cai: Pături de răcire și de prezentare pentru cai; Pături anti-insecte și anti-mâncărime pentru cai; Căptușeli și accesorii pentru păturile de cal; Pături și cearceafuri de grajd pentru cai; Pături de exterior pentru cai
pt-BR: Artigos esportivos > Atividades ao ar livre > Esportes equestres > Suprimentos para cavalos > Cobertores para cavalos: Mantas de secagem e apresentação; Capas contra moscas e dermatite para cavalo; Forros e acessórios de capa para cavalo; Capas de baia e mantas; Capas de pasto para cavalo
cs: Sportovní potřeby > Outdoorové aktivity > Jezdectví > Potřeby pro koně > Deky a přikrývky na koně: Odpocovací deky a přehozy; Síťové a ekzémové deky; Vložky a příslušenství k dekám na koně; Stájové deky; Výběhové deky
bg-BG: Спортни стоки > Спортни занимания на открито > Конен спорт > Грижа за коне > Одеяла и чаршафи за коне: Охлаждащи и транспортни одеяла за коне; Защитни покривала против насекоми и кожни раздразнения; Подложки и аксесоари за одеяла за коне; Одеяла за конюшна и чаршафи; Одеяла за коне
ja: スポーツ用品 > 屋外レクリエーション > 乗馬 > 馬用品 > 馬用毛布・シーツ: クーラー・ドレスシート; フライ・スウィートイッチシート; 馬用ブランケットライナー・アクセサリー; ステーブルブランケット・シート; ターンアウトブランケット
en: Sporting Goods > Outdoor Recreation > Equestrian > Horse Care > Horse Blankets & Sheets: Coolers & Dress Sheets; Fly & Sweet Itch Sheets; Horse Blanket Liners & Accessories; Stable Blankets & Sheets; Turnout Blankets
de: Sportartikel > Outdoor-Aktivitäten > Reitsportzubehör > Pferdebedarf > Abreitdecken & Weidedecken: Abschwitzdecken & Turnierdecken; Fliegendecken & Ekzemdecken; Unterdecken & Zubehör für Pferdedecken; Stalldecken; Weidedecken
sv: Sportartiklar > Utomhusaktiviteter > Hästsport > Hästutrustning > Hästfiltar och hästtäcken: Svettäcken och ridtäcken; Flug- och eksemtäcken; Täckesfoder och tillbehör för hästar; Stalltäcken; Utetäcken
zh-CN: 体育用品 > 户外休闲 > 马术用品 > 马匹护理用品 > 马用毛毯/布单: 降温马衣和展示马衣; 防蝇和防甜夏马衣; 马毯内衬和配件; 马厩马毯和马衣; 户外马毯
tr: Spor Malzemeleri > Açık Hava Etkinlikleri > Binicilik > At Bakım Ürünleri > At Battaniye ve Örtüleri: Soğutucu ve gösteri at örtüleri; Sinek ve kaşıntı örtüleri; At battaniyesi astarları ve aksesuarları; Ahır battaniyeleri ve örtüleri; Dış mekan at battaniyeleri
sk-SK: Športový tovar > Exteriérové rekreakčné športy > Jazdectvo > Starostlivosť o kone > Prikrývky a plachty na kone: Chladiace boxy a plachty; Prikrývky proti komárom a svrbeniu; Podložky a príslušenstvo pre konské deky; Deky a plachty do stajne; Deky na prekrytie
nl: Sportartikelen > Buitenrecreatie > Paardensport > Verzorging van paarden > Paardendekens en -kleden: Zweetdekens en showdekens; Vliegen- en eczeemdekens; Onderdekens en accessoires; Staldekens; Outdoordekens
el: Αθλητικά είδη > Υπαίθριες δραστηριότητες αναψυχής > Ιππασία > Φροντίδα αλόγων > Κουβέρτες και σεντόνια για άλογα: Κουβέρτες ιδρώτα & παρουσίασης αλόγου; Κουβέρτες αλόγου για μύγες & δερματικές αλλεργίες (Sweet Itch); Επενδύσεις & αξεσουάρ κουβέρτας αλόγου; Κουβέρτες αλόγου στάβλου; Κουβέρτες αλόγου εξωτερικού χώρου (Turnout)
lt-LT: Sporto prekės > Poilsis lauke > Jojimo sportas > Žirgų priežiūra > Antklodės ir paklodės žirgams: Vėsinimo priemonės ir uždangos; Apsauginės uždangos nuo musių ir niežulio; Arklių gobtuvų įdėklai ir priedai; Arklidžių užklotai ir paklodės; Žirgų ganyklų užklotai
fi: Urheilutarvikkeet > Ulkoharrasteet > Ratsastus > Hevostenhoito > Hevosen loimet ja peitteet: Kuivatus- ja edustusloimet; Kärpäs- ja ihottumaloimet; Hevosen alusloimet ja loimitarvikkeet; Talliloimet; Ulkoloimet
nb: Sportsutstyr > Friluftsliv > Hestesport > Hestepleie > Hestetepper og -dekken: Svette- og skrittdekken; Flue- og eksemdekken; Linere og tilbehør til hestedekken; Stalldekken; Utedekken
ru: Спортивные товары > Активный отдых на открытом воздухе > Конный спорт > Товары для ухода за лошадьми > Попоны для лошадей: Сушильные и парадные попоны; Попоны от мух и летнего зуда; Подкладки для попон и аксессуары; Денниковые попоны; Прогулочные попоны
hr-HR: Sportska oprema > Rekreacija na otvorenom > Jahanje > Njega konja > Pokrivači i plahte za konje: Rashladne i ukrasne plahte; Pokrivač za zaštitu od muha i uboda insekata; Podloge i dodaci za deke za konje; Pokrivači i plahte za štalu; Deke za ispust
th: อุปกรณ์กีฬา > สันทนาการกลางแจ้ง > การขี่ม้า > การดูแลม้า > ผ้าห่มและผ้าสำหรับม้า: ผ้าคลุมซับเหงื่อและผ้าคลุมโชว์ม้า; ผ้าคลุมม้ากันแมลงและอาการคัน; แผ่นซับในและอุปกรณ์เสริมสำหรับผ้าห่มม้า; ผ้าห่มและผ้าคลุมม้าสำหรับในคอก; ผ้าห่มม้าสำหรับปล่อยแปลง
ko: 스포츠용품 > 야외 레크레이션 > 승마 > 말 관리 > 말 담요/시트: 쿨러 및 드레스 마의; 파리 및 스위트 이치 시트; 마의 라이너 및 액세서리; 마구간용 마의 및 시트; 방목용 마의
vi: Dụng cụ thể thao > Giải trí ngoài trời > Cưỡi ngựa > Chăm sóc ngựa > Chăn và tấm phủ cho ngựa: Áo làm mát & biểu diễn cho ngựa; Áo chống ruồi & mẩn ngứa cho ngựa; Lớp lót & phụ kiện áo khoác cho ngựa; Áo khoác mặc trong chuồng cho ngựa; Áo khoác thả đồng cho ngựa